【裁判字號】    97,重訴,77
【裁判日期】    980423
【裁判案由】    毒品危害防制條例
【裁判全文】
臺灣高雄地方法院刑事判決              97年度重訴字第77號
公  訴  人  臺灣高雄地方法院檢察署檢察官
被      告  戊○○
選任辯護人  吳澄潔律師
            蔡建賢律師
被      告  甲○○
選任辯護人  單文程律師
被      告  丁○○
選任辯護人  楊昌禧律師
            梁育誠律師
上列被告等因毒品危害防制條例案件，經檢察官提起公訴（97年
度偵字第24610 號）及移送併辦（97年度偵字第30498 號），本
院判決如下：
    主  文
戊○○販賣第二級毒品，處有期徒刑拾壹年。扣案附表一編號三
五、六、八、九號所示之物品，沒收。未扣案之販毒所得新台幣
參拾玖萬參仟伍佰元沒收，如全部或一部不能沒收時，以其財產
抵償之。又販賣第二級毒品，處有期徒刑拾陸年，扣案如附表一
編號一所示第二級毒品甲基安非他命，沒收銷燬。扣案附表一編
號二所示第三級毒品愷他命及編號四、五、六所示之物，均沒收
。應執行有期徒刑貳拾肆年。扣案如附表一編號一所示第二級毒
品甲基安非他命沒收銷燬。扣案附表一編號二、三、四、五、六
、八、九號所示之物品沒收。未扣案之販毒所得新台幣參拾玖萬
參仟伍佰元沒收，如全部或一部不能沒收時，以其財產抵償之。
甲○○販賣第二級毒品，處有期徒刑拾壹年。未扣案之第二級毒
品甲基安非他命伍公斤，沒收銷燬之。扣案附表二編號三所示之
物沒收。
甲○○其餘被訴部分，均無罪。
丁○○販賣第三級毒品，處有期徒刑伍年貳月。扣案如附表三編
號編號一、二、三、四號所示之物均沒收。未扣案販賣第三級毒
品所得新臺幣陸佰元應予沒收，如全部或一部不能沒收時，以其
財產抵償之。又共同販賣第三級毒品，處有期徒刑伍年貳月。扣
案如附表三編號一、二、三、四號所示之物均沒收。未扣案販賣
第三級毒品財物新臺幣壹仟元應予沒收，如全部或一部不能沒收
時，以其與共犯陳政洲之財產連帶抵償之。應執行有期徒刑陸年
陸月。扣案如附表三編號編號一、二、三、四號所示之物均沒收
。未扣案販賣第三級毒品所得新臺幣壹仟陸佰元應予沒收，如全
部或一部不能沒收時，其中新臺幣陸佰元部分，以其財產抵償之
；其中壹仟元部分以其與共犯陳政洲之財產連帶抵償之。
丁○○其餘被訴部分，均無罪。
    事  實
一、戊○○（綽號叔仔）前於民國87年間因麻醉藥品管制條例案
    件，經台北地方法院判處有期徒刑6 年6 月確定，經入監執
    行於89年4 月1 日假釋，而於92年5 月4 日假釋期滿未經撤
    銷視為執行完畢（不構成累犯）。戊○○明知甲基安非他命
    、愷他命分係毒品危害防制條例第2 條第2 項第2 款、第3
    款所列第二級、第三級毒品，並屬行政院公告為懲治走私條
    例「公告管制物品項目及其數額」甲類第4 款之管制進出口
    物品，不得非法持有、販賣、運輸或私運進口，知悉在大陸
    地區某真實姓名年籍不詳、綽號「阿寶」之成年男子，有毒
    品來源，且有私運進入臺灣地區○○道，乃：
  (一)於民國97年8 月7 日前之7 、8 月間某日，基於意圖營利販
    賣第二級毒品甲基安非他命之犯意，在大陸珠海地區，以新
    臺幣（下同）600 餘萬元之價格，向阿寶販入並取得5 公斤
    之甲基安非他命。甲○○亦明知甲基安非他命係毒品危害防
    制條例第2 條第2 項第2 款所列第二級毒品，不得非法持有
    、販賣，因戊○○探詢購買意願，竟意圖營利，承諾向戊○○販入甲基安非他命以伺機販售予不特定人，嗣戊○○與阿
    寶基於共同運輸第二級毒品甲基安非他命及自大陸地區私運
    管制物品之犯意聯絡，經阿寶安排綽號「進桑」之陳姓成年
    男子，以漁船私運該5 公斤甲基安非他命運輸進入臺灣，轉
    交某綽號阿宏之成年男子，戊○○則於97年8 月7 日返回臺
    灣後至同月11日14時11分間之某時，以附表一編號5 、6 所
    示行動電話聯繫「阿宏」，至新竹地區某處向該綽號「阿宏
    」成年男子拿取之，戊○○拿取該5 公斤甲基安非他命，搭
    乘客運巴士運輸至高雄後，聯絡同月8 日返回臺灣之甲○○
    而於同月11日下午14時11分前之某時，以1 公斤150 萬元之
    價格，在高雄市某處，販售並交付該5 公斤甲基安非他命予
    甲○○，甲○○意圖營利而販入上開5 公斤甲基安非他命，
    並於同月11日下午14時11分使用附表二編號3 之電話與附表
    一編號9 之電話之戊○○，聯絡確認數量無誤後，乃陸續交
    付價金共710 萬元予戊○○，其中600 萬元於同月12日、13
    日親自交付予戊○○不知情之妻子乙○○，由乙○○將該60
    0 萬元保管在戊○○高雄市○○區○○街33號住處內。
  (二)戊○○食髓知味，竟另行起意，於97年8 月12日再前往大陸
    珠海地區，與阿寶聯繫後，竟意圖營利，向「阿寶」以每公
    斤甲基安非他命人民幣17萬元（折合新臺幣約84萬餘元）、
    每公斤愷他命人民幣1 萬2 千元（折合新臺幣約5 萬9 千元
    ）販入如附表一編號1 、2 所示之甲基安非他命14包（驗前
    淨重13831.011 公克），及5 包愷他命（驗前淨重5013.492
    公克）伺機販售他人。戊○○販入上開毒品後，與「阿寶」
    共同基於運輸第二級毒品甲基安非他命、第三級毒品愷他命
    及自大陸地區私運管制物品進口之犯意聯絡，經阿寶安排「
    進桑」以漁船走私方式，將如附表一編號1 、2 所示甲基安
    非他命、愷他命運輸進入臺灣交予「阿宏」，而戊○○則同
    年8 月28日搭機返臺，以附表一編號5 、6 所示行動電話聯
    繫「阿宏」後，至新竹地區某處，於同月29日向「阿宏」取
    得上開毒品，裝在附表一編號4 所示大型手提箱，再自新竹
    搭乘客運巴士運輸至高雄，旋轉搭計程車，欲往高雄市○鎮
    區○○街117 號將部分甲基安非他命販售予甲○○，而於同
    月29日晚間7 時50分許，在高雄市○鎮區○○路、瑞興街口
    ，為警當場查獲，並搜索扣得如附表一編號1 至7 所示之物
    。並在戊○○位於高雄市○○區○○街33號之住處，搜索扣
    得如附表一編號8 、9 所示之物。又於同月29日晚間8 時45
    分許，在高雄市○鎮區○○街117 號前，為警查獲甲○○，
    並在甲○○隨身攜帶之背包內扣得如附表二所示之物。
二、丁○○明知愷他命係毒品危害防制條例第2 條第2 項第3 款
    所列第三級毒品，不得販賣、持有，竟意圖營利，基於販賣
    第三級毒品愷他命之犯意，分別：
  (一)於97年6 月17日凌晨4 時44分許，由使用門號0000000000號
    綽號「阿龍」真實姓名年籍不詳之男子，撥打丁○○使用如
    附表三編號3 所示0000000000號行動電話，向丁○○表示欲
    購買愷他命2 小包，而丁○○乃於同日凌晨4 時58分，在高
    雄縣鳳山市○○路172 號附近，以600 元之價格將愷他命2
    小包交付予「阿龍」，並完成交易。
  (二)與明知愷他命係毒品危害防制條例第2 條第2 項第3 款所列
    第三級毒品，不得販賣、持有，仍意圖營利，而與丁○○有
    販賣第三級毒品之共同犯意聯絡之弟弟陳政州（未據起訴）
    ，於97年6 月23日晚間8 時38分許，由使用門號00000000
    00號綽號「阿龍」真實姓名年籍不詳之男子，撥打丁○○如
    附表三編號3 所示0000000000號行動電話，因丁○○事忙，
    無法接聽，乃由陳政洲代為接聽，該「阿龍」之男子表示欲
    購買愷他命3 小包，經陳政洲應允，而由丁○○於同日稍後
    之晚間，在高雄縣鳳山市○○路172 號附近，以1000元之價
    格將愷他命3 小包交付予「阿龍」，而完成交易。
    嗣於同年8 月27日為警查獲，並在高雄縣鳳山市○○街18號
    之丁○○搜索扣得如附表三所示之物。
三、案經南投縣政府警察局移送臺灣高雄地方法院檢察署檢察官
    偵查起訴及移送併辦。
    理  由
甲、程序方面：
  (一)按被告以外之人於檢察事務官、司法警察官或司法警察調查
    中所為之陳述，與審判中不符時，其先前之陳述具有較可信
    之特別情況，且為證明犯罪事實存否所必要者，得為證據，
    刑事訴訟法第159 條之2 定有明文。本件共同被告戊○○於
    警詢時所為之供述，對於被告甲○○而言，係為被告以外之
    人於審判外之言詞陳述，而屬傳聞證據，惟共同被告戊○○
    於警詢中之陳述與本案審理中之證述，有所出入，本院認共
    同被告戊○○於製作警詢筆錄時，被告甲○○並未在場，其
    直接面對警員所為陳述較為坦然，而無顧忌，且詢問過程中
    並無違法取證之情形，且於警詢中較案發當時較近，是共同
    被告戊○○之警詢筆錄應與事實較相近，應具有較可信之特
    別情況，若欲判斷被告甲○○是否成立犯罪，實有參酌共同
    被告戊○○警詢中陳述之必要性，故依據刑事訴訟法第159
    條之2 之規定，共同被告戊○○於警詢中之陳述，自得採為
    本件論罪之依據。
  (二)按被告以外之人於偵查中向檢察官所為陳述，除顯有不可信
    之情況者外，得為證據，刑事訴訟法第159 條之1 第2 項定
    有明文。偵查中對被告以外之人（包括證人、鑑定人、告訴
    人、被害人及共同被告等）所為之偵查筆錄，或被告以外之
    人向檢察官所提之書面陳述，性質上均屬傳聞證據。惟現階
    段刑事訴訟法規定檢察官代表國家偵查犯罪、實施公訴，依
    法其有訊問被告、證人及鑑定人之權，證人、鑑定人且須具
    結，而實務運作時，檢察官偵查中向被告以外之人所取得之
    陳述，原則上均能遵守法律規定，不致違法取供，其可信度
    極高，職是，被告以外之人前於偵查中已具結而為證述，除
    反對該項供述得具有證據能力之一方，已釋明「顯有不可信
    之情況」之理由外，不宜以該證人未能於審判中接受他造之
    反對詰問為由，即遽指該證人於偵查中之陳述不具證據能力
    。本件證人戊○○於偵查中所為證述，雖性質上亦屬審判外
    之陳述，惟其未曾提及檢察官在偵查時有不法取供之情形，
    且均依法具結，無顯不可信之情況，依上開說明，其於偵查
    中之結證應有證據能力。
  (三)除上開證據之外，本判決所引用據以認定被告犯罪事實存否
    本判決所引用之其餘供述及非供述證據，均於案件審理中詢
    問檢察官、被告及辯護人使其表示意見，渠等對於各該證據
    之證據能力均不爭執，本院審酌該等具有傳聞證據性質之證
    據，其取得過程並無瑕疵，且與待證事實具有關聯性，證明
    力非明顯過低，以之作為證據係屬適當，依刑事訴訟法第15
    9 條之5 第1 項之規定，俱得為證據。
一、實體方面：
壹、有罪部分：
一、被告戊○○、甲○○部分
    訊據被告戊○○固不否認曾於事實欄一(一)、(二)所載之時、地
    ，運輸第二級毒品甲基安非他命5 公斤，及如附表一編號1
    、2 所示甲基安非他命14包、第三級毒品愷他命5 包，惟矢
    口否認有何販賣甲基安非他命、愷他命之犯行，辯稱：「只
    是阿寶的交通，單純負責運輸毒品，並未出資」云云。被告
    甲○○否認有如事實欄一(一)所示販賣第二級毒品之犯行，辯
    稱：「並未參與出資、販入甲基安非他命，給戊○○的錢是
    地下匯兌之用」云云。然查：
  (一)上開事實，業據被告戊○○於97年8 月30日警詢中供承：「
    警方這次於97年8 月29日查扣的甲基安非他命愷他命毒品是
    我向阿寶購得，進桑用漁船運回來後，會叫阿宏打我的手機
    ，我在新竹取得毒品，搭巴士回高雄，搭計程車要到公正路
    某賭場（確切地址應為高雄市○鎮區○○街117 號）將毒品
    交給甲○○。這次警方查扣的毒品，…是我出錢買的…。在
    我住處查獲的6百 萬元及我身上扣得的70萬6 千5 百元則是
    上次（上月某日）的販毒所得，錢是甲○○分次拿到我家。
    我前往大陸向阿寶買毒，是在大陸拿到毒品時，就先付一部
    份的錢，等賣完再付另一部份，…。我一共運輸二次毒品到
    臺灣。第一次是警察查扣6 百多萬元那次，我向大陸綽號阿
    寶的男子買…，我前往新竹地區將毒品拿回來交給甲○○對
    外販售，甲○○交的錢其中600 萬元要交給大陸貨主。」等
    語（見警卷第44 頁） ；「我第一次給甲○○的毒品是安非
    他命5 公斤，甲○○要繳給我750 萬元。我第一次運輸毒品
    的時間是『97年8 月11日前幾天』，我將毒品交給甲○○販
    賣。扣案的毒品是我從新竹運回來，我當天要向甲○○索回
    之前在大陸託付給他的人民幣2 萬元，還要給甲○○3 公斤
    甲基安非他命。」（見偵卷93頁）；於97年8 月30日偵訊中
    供稱：「我在大陸珠海與阿寶碰頭採購毒品後交給甲○○，
    我有幫阿寶帶一部份毒品過來。我總共帶兩次，第一次帶回
    來的是安非他命，全部交給甲○○。第二次就是這次，這次
    我帶回來的就是昨天查獲的甲基安非他命、K 他命，是我8
    月12日過去那邊買的，毒品是透過阿寶介紹的陳先生帶回來
    的。我把毒品交給甲○○後不知道甲○○如何處理，甲○○
    會把錢交給我，我把錢交給阿寶。…扣到的6 百萬元是我要
    付給阿寶；身上扣到的76萬5 千元是甲○○拿給我的7 百多
    萬元中拿出1 百多萬元過去花用，是我過去支付運費後剩下
    的錢」等語明確（見偵卷18頁）。嗣於偵查中及至本院審理
    中亦一再供述、證稱第一次運輸甲基安非他命5 公斤賣出並
    交付予被告甲○○，且有收取價金，及第二次亦有運輸如附
    表一所示甲基安非他命及愷他命等語詳盡（見偵卷第67至69
    頁、本院卷一第21至24頁，卷二第16至25頁）。
  (二)於97年8 月11日14時11分甲○○與戊○○曾有電話通聯，內
    容為：「（甲○○）：叔仔，這趟回來，那個有沒有，修理
    電腦的那個，你是不是總共拿給我5 件，對不對？（戊○○
    ）：對對對。（甲○○）：電腦修理那個阿。（戊○○）：
    對對，5 件，1 件1 件啦。（甲○○）：加今天修理電腦那
    個。（戊○○）：對阿，總共5 件。（甲○○）：好，我知
    道。」等語，有於97年8 月11日14時11分甲○○（電話號碼
    00000000 00 號）與戊○○（電話號碼0000000000號）通聯
    監聽譯文1 份在卷可證（見警卷73頁），核與被告戊○○之
    供述：「第一次是警察查扣6 百多萬元那次，我向大陸綽號
    阿寶的男子，買了7 、8 粒…甲○○交的錢其中600 萬元要
    交給大陸貨主。8 月11日與甲○○的通話電腦是毒品的代號
    ，5 件就是毒品5 粒」等語；「我於97年8 月11日14時11分
    與甲○○之對話中談到電腦5 件就是安非他命五公斤，我第
    一次運輸毒品的時間是8 月11日前幾天，我將毒品交給甲○○販賣。」等語；「我與甲○○8 月11日的對話內容是上次
    拿安非他命給甲○○的那件事」等語（見警卷44頁、偵卷95
    頁、本院卷一第24頁）互核一致，顯見被告戊○○供述第一
    次販入、運輸之5 公斤甲基安非他命係出賣交付予被告甲○○等語，並非虛詞。又被告甲○○確有於97年8 月中旬交付
    毒品價金71 0萬元予被告戊○○，其中600 萬元是被告甲○○於8 月12日、8 月13日親自交付予被告戊○○妻子乙○○
    ，由乙○○保管在住處，且該600 萬元戊○○計畫交付予「
    阿寶」以清償被告戊○○積欠「阿寶」之甲基安非他命價金
    一情，亦據堪認被告戊○○供承：「我先在大陸付一部份錢
    …」，「該筆甲○○交付600 萬元款項，會由阿寶打大陸手
    機給我後，要我在高雄市○○路○○路口見面交現金給他」
    等語詳盡，核與證人乙○○於警詢及偵查中證述相符（見偵
    卷第53頁），並有證人乙○○與被告甲○○97年8 月13日、
    8 月15日之通聯記錄2 份在卷可證（見警卷第74頁），及甲○○於97年8 月15日使用0000000000號門號與使用大陸門號
    00-0000000 0000 號之友人黃建仁通話內容為：「（甲○○
    ）：你跟叔仔【即戊○○】說已經拿710 過去給他了」？（
    黃建仁）：720 喔，（甲○○）：710 啦，我已經拿710 過
    去給他」之甲○○0000000000號之監聽譯文1 份在卷可證（
    見警卷第75頁），參以被告甲○○亦不否認有親自交付被告
    戊○○600 萬元，及與黃建仁對話中叔阿是被告戊○○，而
    710 表示710 萬元等情（見偵卷第89頁），並有戊○○住處
    扣得如附表一編號8 示之600 萬元現金，及在戊○○身上扣
    得如附表一編號3 所示之70萬6 千5 百元扣案可證，堪認屬
    實。
  (三)此外，並有如附表一編號1 、2 所示毒品扣案可參，而上開
    扣案如附表一編號1 、2 所示毒品，經送內政部警政署刑事
    警察局、檢驗結果：「附表一編號1 所示14包毒品確實均呈
    甲基安非他命陽性反應（分別編號為A1至A14 ，各包之詳細
    重量如附表一編號1 說明所示），附表一編號2 所示5 包毒
    品確實均呈愷他命陽性反應（分別編號為A15 至A19 ，各包
    之詳細重量如附表一編號2 說明所示）」，有內政部警政署
    刑事警察局97年9 月12日刑鑑字第0970132773號鑑定書1 份
    及所附扣案毒品照片16張，與高雄醫學大學附設中和紀念醫
    院97年12月2 日檢驗報告1 份在卷可參（分見偵卷第104 至
    10 7頁，本院卷一第154 頁）。綜上所述，堪認被告戊○○
    上開供陳、證述，應為事實，被告戊○○確有如上開事實欄
    一(一)所示販賣（販入復賣出）、運輸第二級毒品甲基安非他
    命5 公斤，及事實欄一(二)販賣（販入）、運輸第二級毒品甲
    基安非他命14包、運輸愷他命5 包；被告甲○○亦有上開事
    實欄一(一)之販入第二級甲基安非他命5 公斤，甚為明確。
  (四)被告戊○○雖於警詢、偵查、及本院審理中就第一次（即事
    實欄一(一)）販賣、運輸甲基安非他命5 公斤之時間、數量、
    是否全數交予甲○○，及甲○○交付之價金是795 萬元或71
    0 萬元，前後供述不一。然被告戊○○就第一次販賣、運輸
    之甲基安非他命5 公斤之來源係阿寶，及甲○○確實有販入
    甲基安非他命行為，且有交付價金等重要情節，供述一致，
    且被告戊○○於本院審理中已供承對於第一次販賣運輸時間
    實在記憶不清，參以被告戊○○往來臺灣、大陸頻繁，對時
    間點、數量、確切金額等細節記憶有誤，尚難動搖其供述、
    證詞之可信度。
  (五)再被告戊○○第一次販入、運輸甲基安非他命之數量部分，
    因被告戊○○於97年8 月30日事發之初，較少利弊得失考量
    之於97年8 月30日警詢時已說明第一次販入及運輸甲基安非
    他命數量，有5 公斤是伊的（見警卷第45頁），參酌上開97
    年8 月11日14時11分被告戊○○與被告甲○○之監聽譯文內
    容，堪認被告戊○○確切運輸及販入並賣出5 公斤之甲基安
    非他命予被告甲○○。至被告戊○○雖另於警詢中供稱：「
    第一次運輸甲基安非他命共7 、8 粒（公斤），另3 公斤是
    阿寶寄賣的，都交給甲○○」等語，並於97年10月2 日偵訊
    中及本院審理中供稱：「第一次拿回的甲基安非他命3 公斤
    是拿給阿寶指示的人」等語（分見警卷第45頁、偵卷第119
    頁、本院卷一第24頁、87頁、卷二第16至25頁）。然除被告
    戊○○上開自白外，並無證據無其餘證據證明被告戊○○確
    有運輸、販入，或賣出交付此3 公斤甲基安非他命予甲○○
    或其他人，是自以有利被告戊○○、甲○○之認定，而認被
    告戊○○該次運輸、販入並賣出之數量僅為甲基安非他命5
    公斤，而被告甲○○亦僅販入甲基安非他命5 公斤。
  (六)又由上開被告戊○○與被告甲○○97年8 月11日14時11分之
    通聯內容中甲○○特意強調：『這趟回來』，…修理電腦的
    那個，你是不是總共拿給我5 件…加上『今天』修理電腦那
    件」等確認交付之甲基安非他命數量之對談，並參酌被告戊○○、甲○○於97年8 月11日左右之入出境資料顯示被告戊○○於97年8 月7 日入境，同月12日出境，而被告甲○○則
    於97年8 月8 日入境，同月16日出境，有被告戊○○、甲○○之出入境資料壹份在卷可證（見偵卷14頁以下），足認被
    告戊○○第一次向阿寶販入甲基安非他命5 公斤之時間應係
    於97年8 月7 日前之7 、8 月間某日，戊○○在新竹取得甲
    基安非他命應係在97年8 月7 日至同月11日14時11分前之間
    某時，而賣出交付予甲基安非他命5 公斤予甲○○之時點，
    則係在97年8 月11日14時11分與甲○○通話前之某時，公訴
    人認本次販賣、運輸時間為97年5 、6 月間，應有誤會。又
    被告戊○○供述甲○○已給付之毒品價金係7 百餘萬元，然
    確切金額則前後供述不一，惟依甲○○於97年8 月15日委託
    黃建仁（黃建原之兄）轉告被告戊○○已交付710 萬元之對
    話，堪可認定被告甲○○交付之金額為710 萬元。
  (七)被告戊○○雖於偵查及本院審理中辯稱：「伊並未向阿寶買
    毒，只是單純幫「阿寶」帶毒品回台，擔任運輸毒品「交通
    」之角色，因此關係，而告知甲○○一次可以拿2 、3 粒給
    甲○○賣，伊從中沒有牟利，只是幫忙甲○○，我第一次交
    給甲○○安非他命5 公斤，要給大陸貨主的錢750 萬元，甲○○只有給710 萬元，我運送每公斤安非他命賺5 萬元，先
    扣40萬元做為運費，第二次帶的毒品甲基安非他命只要給甲○○3 公斤，其餘11公斤甲基安非他命及愷他命都是要交付
    給阿寶指示之人」等語。然被告戊○○於97年8 月30日警詢
    、偵查中已坦稱在大陸第一次有出錢向阿寶販入5 公斤甲基
    安非他命毒品，且第二次即扣案甲基安非他命、愷他命均係
    向阿寶販入的，復以1 公斤甲基安非他命10萬元，1 公斤愷
    他命5 萬元之價格漁船私運回台等節（見警卷43頁、偵卷第
    18頁），能明確說明扣案毒品之販入價格，甚且知悉漁船走
    私之代價，如被告戊○○並非貨主，阿寶何須告知甲基安非
    他命、愷他命私運入臺之代價，況依被告戊○○復供述：「
    扣案的6 百萬元，及70萬6 千5 佰元，是甲○○交付的，我
    向阿寶購買毒品付款方式是在大陸拿到毒品後，就先付一部
    份的錢，等賣完再付另外部分。甲○○分三次錢交付，其中
    600 萬元是要給大陸貨主，其他是我的，我將我的部分用來
    這次購毒之用」等語（見警卷46頁），於第二次運輸毒品時
    ，可動用甲○○交付之現金為旅費，並於8 月29日在新竹馬
    偕醫院旁交付「阿宏」20餘萬元之運費，與一般單純受毒販
    指示運輸毒品之人大相逕庭，以被告戊○○之參與程度，絕
    非僅係受大陸毒販阿寶指示為單純運輸毒品而已。是被告戊○○嗣後於本院審理中更易前詞而為上開辯解，顯係事後卸
    責之詞不足採信。
  (八)被告甲○○辯稱：「和戊○○間有關電腦5 件的對話是向戊○○購買甲基安非他命5 公克施用，給戊○○的600 萬元是
    地下匯兌的錢」等語。然被告甲○○第一次販入第二級毒品
    甲基安非他命5 公斤之事實，業據被告戊○○於警詢、偵查
    中證述詳盡，被告戊○○與被告甲○○素無冤仇，被告戊○○實無刻意誣陷甲○○之動機，參以被告甲○○於97年8 月
    11 日14 時11分與被告戊○○為上開「電腦零件5 件」（甲
    基安非他命5 公斤）通話後，即於97年8 月12日、8 月13日
    交付證人乙○○600 萬元，時間點上亦有吻合，更堪認被告
    戊○○並非虛指。再就上開被告甲○○與戊○○97年8 月11
    日之通聯原因，被告甲○○於警詢中供述：「與戊○○對話
    電腦就是修理電腦是我最近買了2 台手提電腦」（見警卷71
    頁），於偵查中供述：「修理電腦是我有帶兩台手提電腦過
    去大陸，」等語（見偵卷第25頁），初供稱無法解釋上開對
    話內容（見警卷90頁），嗣方改以購買甲基安非他命5 公克
    施用等語置辯，被告甲○○之辯詞反覆，且與被告戊○○上
    開證述不符，難信為真。又被告甲○○親自交付戊○○之妻
    乙○○600 萬元之原因，甲○○先於警詢中供述：「8 月15
    日上午我拿錢給乙○○，是叔仔戊○○叫我拿給他妻子，但
    詳細錢忘記了」等語（見警卷71頁），於偵查中供述：「8
    月間我有與戊○○的太太聯絡，是戊○○交代我說有朋友會
    送錢來給我，叫我拿去給他太太，錢是誰拿給我，我不知道
    。」等語（見偵卷23頁），嗣方改稱是作地下匯兌很多次加
    起來要給戊○○的錢（見偵卷第89頁），然販賣毒品係屬重
    罪，如系爭600 萬元確為甲○○為客戶戊○○自大陸地下匯
    兌後要交付戊○○之金錢，被告甲○○豈可能不即刻解釋，
    況被告戊○○一再證述該600 萬元確實是支付甲基安非他命
    5 公斤的金額，與地下匯兌無關等語（見本院卷一第23頁）
    ，是被告甲○○此部分之辯解並無可採。被告甲○○雖另辯
    稱伊確實曾替被告戊○○、乙○○之四個銀行戶頭辦理地下
    匯兌金錢云云，然一般臺灣、大陸間地下通匯方式均係安排
    地下通匯之人，確認客戶存款進入臺灣（或大陸）某指定帳
    戶後，再自安排地下通匯之人在大陸（或臺灣）交付等值金
    額予客戶指定之收款人，且為免追查，牽涉至客戶，自不可
    能直接使用客戶之帳戶，是被告甲○○此部分之辯解，已違
    常情，況被告甲○○縱另曾以上開銀行戶頭為被告戊○○辦
    理匯款事宜，亦與系爭600 萬元屬被告甲○○販入甲基安非
    他命所支付之價金無關。
  (九)被告甲○○確有與被告戊○○約定於97年8 月29日晚間8 時
    見面交付甲基安非他命之事實，亦據被告戊○○於警詢、偵
    查中屢次證述詳盡。又被告甲○○於當日晚間8 時9 分，有
    連續8 次使用0000000000號行動電話撥打被告戊○○之0000
    000000號行動電話，而為警逮捕前亦正要使用0000000000號
    行動電話，並於見到警察時，將該手機丟在垃圾桶內《（此
    為被告甲○○於警詢中所不否認（見警卷69頁、76頁）》，
    又被告甲○○於97年8 月30日警詢及同日偵訊中完全否認該
    行動電話為其所有，聲稱該電話是向「順仔」借用（詳見警
    卷69頁、偵卷第23頁）。觀被告甲○○為警逮捕時之反常反
    應，再參以被告甲○○於查獲之初之警詢中供述：「在我背
    包扣到的新臺幣100 萬元及人民幣2 萬元是我本人的，本來
    要把這些錢匯到大陸開餐廳，因故未匯出，我在8 時9 分、
    8 時48分撥打戊○○電話曾以持用的0000000000號，是戊○○找我，我打電話給戊○○要找他」等語（見警卷第70頁）
    ，未提及僅為返還人民幣2 萬元給被告戊○○而見面一事，
    堪認被告黃成於97年8 月29日拿取扣案如附表一編號1 、2
    所示毒品後，係依與被告甲○○之約定，要交付附表一編號
    1 之部分甲基安非他命予甲○○途中為警逮補。被告甲○○
    於偵查及本院辯稱與戊○○見面只為返還戊○○人民幣2 萬
    元云云，不足採信。綜上，足以認定被告戊○○、甲○○交
    易毒品之模式為被告戊○○在大陸探詢被告甲○○是否購買
    毒品，而於毒品至臺灣後，進一步確認數額、金錢同時交付
    毒品，堪認被告戊○○上開於警詢、偵訊中供述甲○○有如
    事實欄一(一)所示有販入5 公斤安非他命並交付價金之行為，
    應為真實。至被告戊○○嗣改稱：「8 月29日與甲○○見面
    是單純為返還人民幣2 萬元」云云（見本院卷二第18頁），
    是為事後迴護被告甲○○，難加採信。
  (十)公訴人雖認被告戊○○與甲○○、「阿寶」就事實欄一(一)及
    一(二)部分，係共同出資向某不詳之人販入甲基安非他命、愷
    他命，並予運輸，並交付甲○○伺機賣出，而就販賣、運輸
    甲基安非他命、愷他命及自大陸地區私運管制物品等罪，均
    成立共同正犯。然被告戊○○既係向「阿寶」販入甲基安非
    他命及愷他命，自難認與阿寶有何販入或賣出之犯意聯絡、
    行為分擔，而無從就販賣第二、三級毒品成立共犯。又被告
    戊○○雖於警詢中供述第一次運輸的甲基安非他命5 公斤及
    第二次運輸的扣案附表一編號1 、2 所示毒品甲基安非他命
    、愷他命，甲○○亦有出資等語，然細繹其出資情節係稱：
    「扣案毒品有一部份是我出錢買的，一部份是甲○○出錢買
    的」；「我前往大陸向阿寶買毒，我是在大陸拿到毒品時，
    就先付一部份的錢，等賣完再付另外部分。」；「我第一次
    運毒買7 、8 粒（5 粒是我們的），我交由甲○○販售，後
    來他分三次把錢拿給我，其中600 萬是要給大陸貨主，其餘
    是我的」等語（見警卷第44、45、46頁），足見被告戊○○
    於販入第一次運輸的甲基安非他命5 公斤及第二次運輸的如
    附表一編號1 、2 所示甲基安非他命、愷他命時，被告甲○○事先並無實際出錢，與一般所稱共同出資情形有違。再依
    被告戊○○、甲○○之毒品交易模式觀之，被告甲○○應非
    與被告戊○○共同出資向阿寶販入毒品，而係被告戊○○販
    售甲基安非他命之對象，是以被告甲○○無從與被告戊○○
    或阿寶成立販賣或運輸、私運管制物品第二、三級毒品之共
    犯。是公訴人上開認定，容有未恰，附此敘明。
  (十一)甲基安非他命、愷他命屬第二、三級毒品，價格昂貴，業經
    國家懸為厲禁，且查緝甚嚴，被告戊○○仍甘冒被處重刑之
    危險而販入賣出，且被告戊○○於警詢中自承第一次販入甲
    基安非他命有獲利，而被告戊○○收取被告甲○○交付之71
    0 萬元價金，扣除600 萬元要交付阿寶之貨款，並扣除支付
    運費（每公斤10萬元）及在大陸先行交付之部分貨款（確切
    金額不明），堪認被戊○○第一次販入毒品之總價應為600
    餘萬元，是以單單第一次甲基安非他命5 公斤，被告戊○○
    即有數十萬元之利得，縱第二次被告戊○○尚未賣出，然依
    第二次被告戊○○販入毒品數量之鉅，其預期利營更屬龐大
    ，其有營利之意圖甚明；又被告甲○○甘冒被處重刑之危險
    而販入安非他命5 公斤伺機販售他人，應具營利之意圖亦明
    。
  (十二)綜上所述，被告戊○○、甲○○之辯解，均係卸責之詞，無
    從採信。本件事證明確，被告戊○○、甲○○犯行堪以認定
    。
  (十三)被告甲○○另聲請調閱戊○○、乙○○之四個銀行戶頭交易
    記錄，以證明確實曾替被告戊○○辦理地下匯兌金錢，然本
    院認此部分事實以明，且被告甲○○是否曾以戊○○、乙○○之四個銀行戶頭辦理匯兌，與本件被告甲○○交付600 萬
    元為販入毒品之代價無涉（詳見上開理由欄乙壹一(九)部分說
    明），是本院認無調查之必要，附此敘明。
二、被告丁○○部分：
    訊據被告丁○○矢口否認有何販賣第三級毒品愷他命之犯行
    ，辯稱：「97年6 月17日那次是我自己要拿愷他命來吸食，
    97 年6月23日那次是阿龍問我有沒有辦法拿到愷他命，我幫
    他問問看而已，電子磅秤是家人作水果生意用，分裝袋是賣
    糖果餅乾用的」等語。然查：
  (一)被告丁○○於警詢中自白：「0000000000電話我有使用，97
    年6 月17日4 時46分的行動電話監聽譯文是使用0000000000
    0 號行動電話之男子要向我買2 包愷他命，該次交易我以60
    0 元販賣給他，交易有完成。97年6 月23日20時38分的行動
    電話譯文是陳政洲與使用0000000000號行動電話男子通話，
    而該通電話因我在忙，所以由我弟弟陳政洲接聽，內容是某
    男要以1000元向我買3 包愷他命，該次交易一手交錢，一手
    交愷他命，交易有完成」等語（警卷87、88頁）；於偵查中
    自白：「我賣成過一次是人家叫我幫他拿三包總共一千元的
    愷他命，這次我賺250 元」；「97年6 月17日4 時46分的行
    動電話監聽譯文中提到的兩個是兩包愷他命，這部分我承認
    。」等語（偵卷22頁、75頁）；於本院聲羈庭訊問時坦承確
    有販賣愷他命一情，且於本院97年10月23日訊問時亦坦承：
    「確實有如起訴事實三所示時、地拿三包愷他命給阿龍，確
    實是賣1000元」等語（見本院97年度聲羈字第1119號卷第7
    頁、本院卷一第34頁）詳盡，並有97年6 月17日凌晨4 時46
    分、4 時58分「阿龍」以0000000000號電話撥入被丁○○告
    使用之0000000000號電話通話內容為；「（阿龍）：二個好
    了，（丁○○）好」；及「（丁○○）我到了。（阿龍）：
    好。」】之監聽譯文2 份在卷可證（見警卷第98頁）。及97
    年6 月23日20時38分「阿龍」以0000000000號電話撥入被告
    丁○○使用之0000000000 號電話，通話內容為【內容為：
    「（陳政洲）你要幾個？（阿龍）：一千就好。（陳政洲）
    ：我看我等下在那裡拿給你。（阿龍）：會很久嗎。（陳政
    洲）不會，半小時。」】在卷可證。之監聽譯文1 份在卷可
    證（見警卷第100 頁，以上三通通聯0000000000號使用之基
    地台均在鳳山市○○路172 號）。此外，復有如附表三編號
    1 、2 、3 所示愷他命1 包、電子磅秤1 台、空分裝袋2 包
    扣案可證，而如附表三編號1 所示愷他命1 包，經送高雄醫
    學大學附設中和紀念醫院檢驗結果確實含有愷他命成分（驗
    前淨重0.603 公克，驗後餘重0.598 公克），有該院97年12
    月2 日檢驗報告1 份在卷可證（見本院卷一第154 頁）；另
    如附表一編號2 電子磅秤1 台經送高雄醫學大學附設中和紀
    念醫院檢驗結果，亦呈愷他命陽性反應，有該院97年12月2
    日第0000 -000 號檢驗報告1 份在卷足參（見本院卷一第
    150-3 頁），綜上以參，足證被告丁○○確有販賣愷他命之
    犯行無疑。
  (二)被告丁○○嗣雖翻異前詞，而改稱：「97年6 月17日那次是
    我自己要拿愷他命來吸食，97年6 月23日那次是阿龍問我有
    沒有辦法拿到愷他命」等語，雖以前詞置辯，然觀被告丁○○於97年6 月17日與「阿龍」之2 通監聽譯文內容，係「阿
    龍」向被告表示要2 個（2 包愷他命），而被告丁○○應允
    ，隨後並向「阿龍」表示已到達交易現場；觀共犯陳政洲於
    97 年6月23與阿龍之監聽譯文內容，亦有陳政洲向阿龍詢問
    要買幾個，阿龍表示1 千元就好之對話，有上開監聽譯文3
    份在卷可證，則由上開監聽譯文內容觀之，被告丁○○、陳
    政洲應是為賣方無疑，被告丁○○上開辯解，顯與事實不符
    。又被告丁○○另辯稱扣案電子磅秤是家中作水果生意用，
    分裝袋是家裡賣餅乾糖果用等語（見偵卷第74頁），然電子
    磅秤，空分裝袋，均為毒販慣常使用以分裝毒品所用之物，
    且該電子磅秤經送驗呈愷他命陽性反應，業如前述，被告如
    係單純施用愷他命，應無使用電子磅秤秤重之必要，被告丁○○空言否認，此部分辯解，顯為避重就輕之詞，亦不足採
    。又經本院傳訊0000000000號行動電話之使用人己○○到庭
    證稱：「不知悉上開97年6 月17日、97年6 月23日之兩通對
    話之意，唱歌時有時會借電話給朋友使用，唱歌的場合內有
    人使用毒品愷他命」等語（見本院卷二第195 頁），而被告
    丁○○否認證人己○○是「阿龍」，而致前開兩次實際使用
    0000000000號行動電話與被告丁○○交易愷他命之「阿龍」
    真實姓名年籍不明，然依前開事證，被告丁○○確有二次販
    賣愷他命予「阿龍」之人仍堪認定。
  (三)愷他命屬第三級毒品，價格昂貴，業經國家懸為厲禁，且查
    緝甚嚴，被告丁○○鋌而走險，仍甘冒被處重刑之危險而販
    賣予他人，其有營利之意圖甚明。
  (四)又公訴人雖認被告陳丁○○與黃建原就上開販賣第三級毒品
    犯行，亦成立共犯關係，然依被告丁○○之供述，黃建原僅
    係其毒品來源，彼此為上下游關係，自無從與黃建原成立共
    犯，公訴人就此顯有誤認，併此敘明。
  (五)綜上所述，被告丁○○辯解不足採信，本件事證明確，被告
    丁○○確有二次販賣第三級毒品愷他命之事實，應依法論科
    。
二、論罪科刑部分：
(一)被告戊○○、甲○○部分：
  1.按甲基安非他命係毒品危害防制條例第2 條第2 項第2 款規
    定之第二級毒品、愷他命係毒品危害防制條例第2 條第2 項
    第3 款規定之第三級毒品，且兩者均屬行政院依懲治走私條
    例第2 條第3 項公告之「管制物品及其數額」甲項第4 款所
    列之管制進出口物品，懲治走私條例第2 條第1 項所謂私運
    管制物品口，係指由國外或自大陸地區私運管制物品進入臺
    灣地區而言，又自大陸地區私運物品進入台灣地區，或自台
    灣地區私運物品前往大陸地區者，以私運物品進口、出口論
    ，適用本條例處斷，懲治走私條例第12條定有明文。又按毒
    品危害防制條例第4 條所規範之販賣行為，不以販入後復行
    賣出為必要，只要以營利為目的，而有販入或賣出二者其一
    之行為，其犯罪即為完成（最高法院92年臺上字第7046號、
    94年臺上字第5317號判決意旨亦明）。又販賣毒品者，其主
    觀上須有營利之意圖，且客觀上有販賣之行為，即足構成，
    至於實際上是否已經獲利，則非所問。但意圖營利販入毒品
    後，第一次販賣予他人之行為，乃接續原先販入之犯意而為
    ，不論其販賣既、未遂，應認屬單一犯意之接續行為，僅成
    立一個販賣罪（最高法院96年度臺上字第7225號判決意旨、
    95台上5530號判決意旨參照）。其次，按毒品危害防制條例
    所稱之運輸毒品行為，係指本於運輸之意思而為搬運輸送，
    且指一切載運與輸送毒品之情形而言，不以由外國運輸至本
    國或由本國運輸至外國為限，即在國境內運輸者亦屬之，且
    不論運輸人係為他人運輸或為自己運輸，均應成立運輸毒品
    罪（最高法院92年度臺上字第3321號判決、92台上第5399
    號判決）。
  2.核被告戊○○事實一(一)部分所為，係違反毒品危害防制條例
    第4 條第2 項之販賣第二級毒品、運輸第二級毒品罪，及懲
    治走私條例第2 條第1 項、第12條之私運管制物品進口罪。
    被告戊○○與「阿寶」、真實姓名年籍不詳之陳姓男子（綽
    號「進桑」）、某綽號「阿宏」真實姓名年籍不詳之成年人
    間，就毒品危害防制條例第4 條第2 項之運輸第二級毒品罪
    ，及懲治走私條例第2 條第１項、第12條之私運管制物品進
    口罪間，有犯意聯絡、行為分擔，為共同正犯。被告戊○○
    販賣、運輸甲基安非他命前持有甲基安非他命之低度行為，
    各為販賣、運輸之高度行為所吸收，不另論罪。被告戊○○
    販入第二級毒品甲基安非他命5 公斤後復賣出予被告甲○○
    ，乃接續犯之實質上一罪。被告戊○○此部分所犯運輸第二
    級毒品及私運管制物品進口二罪間，係一行為同時觸犯二罪
    名之想像競合犯，應從一重罪之運輸第一級毒品罪處斷；又
    被告戊○○自大陸販入甲基安非他命5 公斤後運輸入台，其
    目的欲在台灣地區販賣予被告甲○○，則其販入毒品後運輸
    毒品入台及第一次在台販賣毒品行為，依吾人之生活經驗之
    見解上，其前後之運輸、販賣行為，在形態上雖屬分別獨立
    ，但從同一法益之侵害性而言，因具一定程度之關連性，應
    得評價為法律上一行為，是被告戊○○以一行為觸犯販賣第
    二級毒品、運輸第二級毒品二罪，為想像競合犯，依刑法第
    55 條 規定，從情節較重之販賣第二級毒品罪處斷（最高法
    院93 年 度台上字第4859號判決參照）。公訴人認販賣第二
    級毒品與運輸第二級毒品等二罪應併罰，依前開說明，不無
    刑罰過度評價問題，容有未恰。
  3.核被告戊○○事實一(二)部分所為，係違反毒品危害防制條例
    第4 條第2 項販賣、運輸第二級毒品罪，第4 條第3 項販賣
    、運輸第三級毒品罪及懲治走私條例第2 條第1 項、第12條
    之私運管制物品進口罪。被告戊○○與「阿寶」、真實姓名
    年籍不詳之陳姓男子（綽號「進桑」）、某綽號「阿宏」真
    實姓名年籍不詳之成年人間，就毒品危害防制條例第4 條第
    2 項、第3 項運輸第二級毒品罪、運輸第三級毒品罪，及懲
    治走私條例第2 條第１項、第12條之私運管制物品進口罪間
    ，有犯意聯絡、行為分擔，為共同正犯。被告戊○○販賣、
    運輸甲基安非他命前後，持有甲基安非他命、各為販賣、運
    輸之高度行為所吸收，不另論罪。被告戊○○以一販入行為
    ，同時觸犯販賣第二級、第三級毒品罪，為想像競合犯，依
    刑法第55條之規定，應從一重之販賣第二級毒品罪；又以一
    運輸行為，同時觸犯運輸第二級、第三級毒品罪、懲治走私
    條例第2 條第1 項、第12條私運管制物品進口罪，為想像競
    合犯，依刑法第55條之規定，應從一重之運輸第二級毒品論
    處。又被告戊○○自大陸販入上開毒品後運輸入台，其目的
    欲在台灣地區販賣，則其販入毒品後運輸毒品入台行為，同
    前開說明，應得評價為法律上一行為，是被告戊○○以一行
    為觸犯販賣第二級毒品、運輸第二級毒品二罪，為想像競合
    犯，依刑法第55條規定，從情節較重之販賣第二級毒品罪處
    斷。
  4.被告戊○○事實一(一)所犯販賣第二級毒品罪及事實一(二)所犯
    販賣第二級毒品罪間，犯意個別，應予分論並罰。被告戊○○辯護人辯稱屬集合犯之實質上一罪關係，應非可採。
  5.核被告甲○○意圖營利而販入第二級毒品甲基安非他命【指
    犯罪事實一(一)】，所為係違反毒品危害防制條例第4 條第2
    項之販賣第二級毒品罪。被告甲○○販賣甲基安非他命前後
    持有甲基安非他命之低度行為，為販賣之高度行為所吸收，
    不另論罪。
  6.至公訴意旨敘及被告甲○○自被告戊○○處收受甲基安非他
    命5 公斤後，甲○○將甲基安非他命交由黃建原、丁○○等
    人販賣一情，業據公訴人敘明僅係說明毒品流向，非起訴範
    圍，自非本院審究範圍，附此敘明。
  7.審酌被告戊○○、甲○○明知毒品嚴重戕害國人身心健康、
    危害社會秩序及治安，被告戊○○仍以第一次將毒品甲基安
    非他命5 公斤販入後私運進入臺灣販賣，被告甲○○明知而
    販入；被告戊○○第二次販入附表一編號1 、2 之甲基安非
    他命、愷他命，驗前淨重數量分別高達13831.011 公克、50
    13.492公克，對社會治安之破壞及國人身心之戕害甚鉅，暨
    被告戊○○於警詢中自白犯罪，於偵查及審理中否認部分犯
    行，被告甲○○始終否認犯行等犯罪後態度，並考量被告戊○○、甲○○之教育程度，因貪圖利益而犯本案，及其等犯
    罪動機目的乃為謀私利、生活狀況等一切情狀，爰就被告戊○○事實欄一(一)所犯販賣第二級毒品罪，量處有期徒刑11年
    ；事實欄一(二)所犯販賣第二級毒品罪，量處有期徒刑16年，
    並定應執行刑有期徒刑24年。就被告甲○○所犯販賣第二級
    毒品罪，量處有期徒刑11年。
  7.沒收部分：
  (1)被告戊○○事實欄一(一)沒收部分：扣案附表一編號3 所示70
    6,500 元，及附表一編號8 所示6 百萬元，共計6,706,500
    元，為被告戊○○該次販毒犯罪所得之一部分，依毒品危害
    防制條例條例第19條第1 項前段規定，除宣告均沒收外，未
    扣案不足部分之393,500 元（以被告戊○○已實際收取之價
    金7,100,000-6,706,500 ＝393,500 元），如全部或一部不
    能沒收時，以被告戊○○財產抵償之。另被告戊○○尚未向
    被告甲○○收取之400,000 元部分，尚非被告戊○○所得，
    無庸另為沒收。扣案附表一編號9 所示行動電話，為被告戊○○用與聯絡被告甲○○確認販賣毒品數量所用之物，雖登
    記名義人雖為陳海龍，然實際為被告戊○○所有，為被告戊○○供承明確；扣案附表一編號5 、6 所示之行動電話，為
    共犯阿寶所有，用以聯絡本次運輸毒品相關事宜，亦據被告
    戊○○供承明確，均依同條例第19條第1 項前段規定，併應
    宣告均沒收
  (2)被告戊○○事實欄一(二)沒收部分：
  扣案之被告戊○○事實欄一(二)如附表一編號1 所示第二級毒
    品甲基安非他命14包（驗餘淨重合計13830.441 公克，均含
    外包裝），不問屬於犯人與否，均應依毒品危害防制條例第
    18 條 第1 項前段規定，宣告沒收銷燬。扣案上開甲基安非
    他命14包之外包裝袋雖用於包裹毒品，防止毒品漏逸、潮濕
    ，以便於攜帶運輸，雖因係包裝上開甲基安非他命而與之密
    切接觸，與毒品析離耗費成本甚大而有析離困難，故當應整
    體視之為毒品，就該等包裝併予宣告沒收銷燬；至鑑驗耗損
    之甲基安非他命既均已滅失，自無庸宣告沒收銷燬。扣案附
    表一編號4 所示行李箱，為被告戊○○所有，用以裝運扣案
    毒品所用之物，附表一編號5 、6 所示之行動電話，為共犯
    阿寶所有，用以聯絡本次運輸毒品相關事宜，均據被告戊○○供承明確，均依同條例第19條第1 項前段規定，應宣告均
    沒收。
  按毒品危害防制條例對於查獲之製造、運輸、販賣、意圖販
    賣而持有、以非法方法使人施用、引誘他人施用及轉讓第三
    、四級毒品之沒收，並無特別規定，如其行為已構成犯罪，
    則該毒品即屬不受法律保護之違禁物，應回歸刑法之適用，
    依刑法第38條第1 項第1 款之規定沒收之（最高法院95年度
    台上字第911 號判決意旨參考）。從而，扣案如附表1 編號
    2 所示愷他命5 包（驗後淨重5013.102公克，均含外包裝）
    ，既為被告戊○○販入且運輸私運之物，已如前述，自應依
    刑法第38條第1 項第1 款規定，不問屬於犯罪行為人與否，
    均沒收之（愷他命5 包之外包裝袋，與毒品析離耗費成本甚
    大而有析離困難，故當應整體視之為毒品，就該等包裝併予
    宣告沒收；至鑑驗耗損之愷他命既均已滅失，自無庸宣告沒
    收銷燬）。
  (3)被告甲○○沒收部分；
    按所稱「查獲」之毒品，係指有罪判決書事實欄認定與被告
    犯罪事實有關之毒品而言，並不以經扣押者為限，倘未能證
    明該毒品業已滅失，即應依上開特別規定，諭知沒收（最高
    法院96年度台上字第6608號判決意旨參考）。未扣案之第二
    級毒品甲基安非他命5 公斤，如事實欄一(一)所示為被告甲○○意圖營利所販入之物，且無證據證明業已賣出或滅失，自
    與被告甲○○販賣第二級毒品相關，不問屬於犯人與否，均
    應依毒品危害防制條例第18條第1 項前段規定，宣告沒收銷
    燬。另附表二編號三所示行動電話，為被告甲○○與被告戊○○聯絡販入甲基安非他命數量所用之物，有上開97年8 月
    11日14時11分甲○○（0000000000）與戊○○（0000000000
    號）通聯有通聯監聽譯文1 份在卷可證，且為被告甲○○自
    承為其所有，應依毒品危害防制條例第19條第1 項前段規定
    ，應宣告均沒收。
  (4)附表一、二所示除上開應沒收部分以外之物，均無證據證明
    與本件被告戊○○、甲○○之犯罪事實有關，爰均不另為沒
    收之諭知。
  (二)被告丁○○部分：
  1.按愷他命係毒品危害防制條例第2 條第2 項第3 款所規定之
    第三級毒品，被告意圖營利而販賣愷他命，核其所為，均係
    犯同條例第4 條第3 項之販賣第三級毒品罪。被告丁○○就
    事實欄二(二)所示販賣第三級毒品犯行，與其弟陳政洲間，有
    犯意聯絡、行為分擔，為共同正犯。被告丁○○先後先後二
    次販賣第三級毒品犯行之時間、地點均有明確區分之間隔，
    乃各自獨立之行為，應予分論併罰。
  2.茲審酌被告丁○○販賣毒品愷他命二次，助長施用毒品之惡
    習，戕害人民身心健康，且對於社會治安造成危害，固有非
    是，犯後一度供承犯行，然嗣後復否認犯行，態度不佳，且
    販賣之數量非鉅，並非毒品販賣之中、大盤性質，以及其犯
    罪之手段、所生危害等一切情狀，分別量處有期徒刑伍年貳
    月、伍年貳月，並定應執行之刑有期徒刑陸年陸月，以資懲
    儆。
  3.又被告丁○○上開所犯事實欄二(一)所示販賣第三級毒品所得
    為600 元，及被告與共犯陳政洲共犯事實欄二(二)所示販賣第
    三級毒品所得1,000 元，應依毒品危害防制條例第19條第1
    項規定宣告沒收，其中600 元部分如全部或一部不能沒收時
    ，均以被告丁○○財產抵償之。另1,000 元部分，如全部或
    一部不能沒收時，均以被告丁○○與陳政洲之財產連帶抵償
    之。扣案如附表三編號3 所示行動電話為被告丁○○所有、
    使用，且為其犯本件販賣毒品二罪所用之物，業經其供明，
    是應依毒品危害防制條例第19條第1 項規定宣告沒收。附表
    三編號2 所示之電子磅秤、編號4 所示之空包裝袋，被告丁○○辯稱為家人賣水果所用之物並不可採，業如前述，參酌
    電子磅秤乃使用於秤重毒品，亦檢驗出有愷他命陽性反應，
    堪認應屬被告丁○○所有供本件販賣第三級毒品，亦應依毒
    品危害防制條例第19條第1 項前段規定，宣告均沒收。又扣
    案附表三編號4 所空包裝袋，被告丁○○所稱家中餅乾、糖
    果所用之物，並不可採，業如前述，參酌空包裝袋乃使用於
    分裝毒品，堪認應屬被告丁○○所有預備供販賣
    本件第三級毒品二罪所用之物，爰依刑法第38條第1 項第2
    款規定，予以沒收。扣案如附表三編號1 所示愷他命，既為
    被告販賣第三級毒品之物，自應依刑法第38條第1 項第1款
    規定，不問屬於犯罪行為人與否，均沒收之。（該包愷他命
    之外包裝袋，與毒品析離耗費成本甚大而有析離困難，故當
    應整體視之為毒品，就該等包裝併予宣告沒收；至鑑驗耗損
    之愷他命既均已滅失，自無庸宣告沒收銷燬）。又附表三除
    上開應沒收部分以外其餘所示之物，均無證據證明與本件被
    告丁○○之犯罪事實有關，爰均不另為沒收之諭知。
貳、無罪或不另為無罪之諭知部分：
一、被告甲○○部分：
  (一)公訴意旨另以：被告甲○○除上開事實欄一(一)經本院論罪科
    刑之販入第二級毒品甲基安非他命罪外，尚：
  (1)與被告戊○○、「阿寶」，於97年5 、6 月間（應係97年7
    、8 月間，業如前述），意圖牟利，共同基於運輸第二級毒
    品甲基安非他命及自大陸地區私運管制物品進口之犯意聯絡
    ，先由阿寶雇用真實姓名年籍不詳、綽號「進桑」之陳姓男
    子用漁船走私8 公斤甲基安非他命進入臺灣，再由戊○○將
    甲基安非他命運輸至高雄，將其中3 公斤甲基安非他命交予
    阿寶所指示真實姓名年籍不詳之人販售，剩餘之5 公斤甲基
    安非他命則全數交由甲○○。因認被告甲○○另涉毒品危害
    防制條例第4 條第2 項之運輸第二級毒品及懲治走私條例第
    2 條第1 項、第12條之私運管制物品進口罪嫌。
  (2)於97年8 月12日至27日間，意圖營利，共同基於販賣、運輸
    第二級毒品甲基安非他命、第三級毒品愷他命及自大陸地區
    私運管制物品進口之犯意聯絡，其等三人共同出資，販入如
    附表一編號一、二所示之甲基安非他命及愷他命，戊○○與
    甲○○於同年月27日約定：戊○○於同年月29日晚間8 時許
    ，在高雄市○鎮區○○街117 號打麻將地點前將數公斤甲基
    安非他命交予甲○○販賣等情，嗣附表一編號一、二所示之
    經用漁船走私進入臺灣，並由戊○○於8 月29日自阿宏處取
    得附表一編號一、二所示之甲基安非他命及愷他命運輸至高
    雄，交付甲○○前為警查獲，因認被告甲○○，另違反毒品
    危害防制條例第4 條第2 項、第3 項之販賣第二級、第三級
    毒品、運輸第二級、第三級毒品及懲治走私條例第2 條第1
    項、第12條之私運管制物品進口罪嫌。
  (二)公訴人認被告甲○○另涉有上開犯毒品危害防制條例第4 條
    第2 項、第3 項之運輸、販賣第二、三級毒品罪嫌及懲治走
    私絛例第2 條第1 項之私運管制物品進口罪嫌，係以被告戊○○於警詢時、偵查中之供述、扣案如附表一、附表二所示
    之物為主要論據。
  (三)按犯罪事實應依證據認定之，無證據不得認定犯罪事實；又
    不能證明被告犯罪者，應諭知無罪之判決，刑事訴訟法第15
    4 條第2 項、第301 條第1 項分別定有明文。訊據被告甲○○否認有此部分違反毒品防制條例第4 條第2 項、第3 項之
    販賣第二級毒品、第三項、運輸第二級毒品及懲治走私條例
    第2 條第1 項、第12條之私運管制物品進口犯行，辯稱：為
    與阿寶、戊○○共同販賣、運輸甲基安非他命與愷他命等語
    。經查：
  1.公訴意旨(1)部分：
    被告戊○○第一次販入、運輸第二級毒品之數量，除上開事
    實欄一(一)所示之甲基安非他命5 公斤外，無積極證據可資認
    定尚有甲基安非他命3 公斤存在，業如前述。又被告戊○○
    第一次販入、運輸第二級毒品甲基安非他命5 公斤，係販售
    予被告甲○○，被告甲○○應為被告戊○○之下游，亦如前
    述，自無從就運輸毒品部分與被告戊○○、阿寶成立共犯。
    此外，復查無其他證據可證明被告甲○○有何運輸該5 公斤
    甲基安非他命之犯行，因公訴意旨認被告甲○○此部分被訴
    運輸第二級毒品罪與前開被告甲○○經本院論罪科刑之販賣
    第二級毒品罪，屬數罪之關係，本院遂另為無罪之諭知。
  2.公訴意旨(2)部分：
    被告甲○○應為被告戊○○販售毒品之下游，業如前述，是
    被告甲○○就被告戊○○販入及第二、三級毒品及懲治走私
    條例第2 條第1 項、第12條之私運管制物品進口罪，自無從
    認定有犯意聯絡、行為分擔。又公訴意旨雖敘及：「戊○○
    與甲○○於97年8 月27日約定：戊○○於同年月29日晚間8
    時許，在高雄市○鎮區○○街117 號打麻將地點前將數公斤
    甲基安非他命交予甲○○販賣」等情，然按犯罪之著手，係
    指行為人為實現犯意而開始實行犯罪構成要件之行為而言。
    販賣毒品罪之販賣者與購毒者就買賣毒品之重要內容有所表
    示時，縱使販賣者尚未實際交付毒品，仍可認為已經著手販
    賣毒品之實施；亦即販賣毒品之犯行，以販賣者與應買者雙
    方就買賣毒品之重要內容有所意思表示而達成契約之合致時
    ，即已著手於販賣毒品之構成要件行為（最高法院97年度台
    上字第3600號判決意旨參照）。被告戊○○乃於同月27日在
    大陸珠海地區向甲○○表示其有甲基安非他命，可出售部分
    予甲○○，並可於同月29日晚間8 時許在高雄市○鎮區○○
    街117 號為交付，甲○○遂同意購買，而被告戊○○乃前往
    交付部分甲基安非他命予甲○○途中為警查獲，業如前述。
    被告戊○○雖於偵查中曾供稱：「我和甲○○之前在8 月中
    在大陸珠海地區就談好，要給他3 公斤甲基安非他命販售。
    」等語，然就究竟如何與被告甲○○商談一情，被告戊○○
    於本院審理中供稱：「在大陸時有跟甲○○說有一批貨要進
    來，問他要不要，他說要毒品（甲基安非他命），但是要多
    少不確定，3 公斤是我準備要給他的」等語詳盡（見本院卷
    一第22頁）。顯見被告戊○○與被告甲○○商談當時就販賣
    甲基安非他命之數量、價格均未定，而嗣被告戊○○尚未交
    付甲基安非他命即為警查獲，是此部分自難認被告甲○○有
    何販入甲基安非他命之著手，是就公訴人起訴上開公訴意旨
    2.被告甲○○所涉毒品危害防制條例第4 條第2 項、第3項
    之販賣（販入）第二級、第三級毒品、運輸第二級、第三級
    毒品及懲治走私條例第2 條第1 項、第12條之私運管制物品
    進口罪嫌，均無證據證明，自應為被告甲○○無罪之諭知。
二、被告丁○○部分
  (一)公訴意旨另以：被告丁○○與黃建原共同基於販賣第二級毒
    品安非他命及MDMA、第三級毒品愷他命以營利之犯意聯絡，
    由黃建原分次販入安非他命及MDMA、愷他命，並由被告丁○○於(1)於97年6 月1 日依黃建原指示找尋買家欲販售安非他
    命，後因價格過高而未售出；另於(2)同年月24日凌晨12時至
    1 時許，找尋友人欲販售MDMA，後因故未賣出。因認被告丁○○另犯販賣（販入並賣出）第二級毒品罪、販賣（販入）
    第三級毒品罪嫌。
  (二)按犯罪事實應依證據認定之，無證據不得認定犯罪事實；又
    不能證明被告犯罪者，應諭知無罪之判決，刑事訴訟法第
    154條第2 項、第301 條第1 項分別定有明文。又被告之自
    白，不得作為有罪判決之唯一證據，仍應調查其他必要之證
    據，以察其是否與事實相符，刑事訴訟法第156 條第2 項亦
    有明文。
  (三)公訴人認被告丁○○另涉有上開犯毒品危害防制條例第4 條
    第2 項之販賣第二級毒品安非他命、MDMA、同條第3 項販賣
    （販入）第三級毒品罪嫌罪嫌，係以被告於警詢時之供述、
    及監聽譯文為主要論據。
  (四)訊據被告丁○○堅決否認有上開犯毒品危害防制條例第4 條
    第2 項之販賣第二級毒品安非他命、MDMA，同條第3 項販賣
    （販入）第三級毒品愷他命罪嫌，辯稱：「沒有販賣第二、
    三級毒品，於97年6 月1 日只是答應黃建原找買家，但實際
    沒有去找；同年月24日凌晨1 時至1 時許，是朋友打電話過
    來向我問ＭＤＭＡ目前價格，我打電話問黃建原價格，但後
    來朋友沒有來買。」等語，經查：
  1.上開(一)公訴意旨所示(1)丁○○於97年6 月1 日販售安非他命
    部分，經核相關之該通通聯譯文內容為：「（黃建原）：聯
    絡江仔或小連，國生哪裡有205 看要不要，現在喔。（陳政
    洲）：你等一下丁○○接聽。（黃建原）：整顆的，205 看
    你有沒有辦法處理。（丁○○：）什麼205 ，糖仔喔（黃建
    原）：你是白癡喔，知道就好還用講，幹。（丁○○）：看
    有沒有辦法處理喔（黃建原）；嗯（丁○○）：我幫你問（
    黃建原）：要快點明天就會沒有了，現在問」等語，有通聯
    譯文壹份在卷可證（見警卷95頁），有該97年6 月1 日凌晨
    2 時48分被告丁○○與黃建原之0000000000號、0000000000
    號監聽譯文1 份在卷可證。觀上開內容應為被告丁○○、黃
    建原商議如何販賣甲基安非他命事宜，核與被告丁○○之供
    述相符，然既無任何證據證明被告丁○○確實有與任何買家
    接觸商談達成價格、數量之合意，自難論以被告丁○○販賣
    （賣出）第二級毒品安非他命毒品罪嫌。
  2.上開公訴意旨所示(2)於同年月24日凌晨12時至1 時許，尋友
    人欲販售MDMA部分之相關通聯譯文內容為：「（丁○○）：
    你現在有搖頭的有嗎，一粒本錢多少，人家說如果你有要全
    包看你開出多少價錢，（黃建原）：一粒300 （丁○○）：
    我有賺嗎（黃建原）：有最多到500 」，有97年6 月24日20
    時39分通聯譯文壹份在卷可證（見警卷101 頁），觀譯文內
    容，固可認定有買家探詢MDMA之價格，然並無證據證明被告
    丁○○有與該買家達成數量或價格上等販賣毒品之重要內容
    之合致，自無從認定被告丁○○有著手於販賣第二級毒品MD
    MA，自難論以被告丁○○販賣（賣出）第二級毒品MDMA罪。
  3.公訴人認被告丁○○與黃建原販入並賣出第二級、第三級毒
    品，無非以被告自承上開1.、2.所示第二級毒品、及經本院
    論罪科刑之賣出第三級毒品來源係被告黃建原，及相關丁○○與黃建原於97年6 月1 日凌晨2 時48分、同年月24日20時
    39分上開通聯譯文為證。然由被告丁○○上開自白僅能證明
    被告丁○○之毒品來源為黃建原，而上開通聯譯文2 份內容
    只能證明被告丁○○與黃建原商談賣出第二級毒品之價格，
    無從認定被告丁○○與黃建原，就黃建原販入第二級毒品安
    非他命及MDMA、第三級毒品愷他命部分有何犯意聯絡、行為
    分擔，自難認被告丁○○與黃建原成立共犯。
  (五)綜上，被告丁○○上開被訴販賣（販入及賣出）第二級毒品
    安非他命、及販賣（販入及賣出）第二級毒品MDMA二罪，均
    無積極證據證明被告丁○○有為何販入或著手販賣行為，無
    證據證明被告丁○○犯罪，均應為無罪之諭知。又無證據證
    明被告丁○○上開被訴與黃建原共同販入第三級毒品愷他命
    之犯行，原應為無罪之諭知，然應公訴人認此部分與被告丁○○前開論罪科刑之販賣第三級毒品罪二罪部分，有接續犯
    之實質上一罪關係，爰不另為無罪之諭知。
據上論斷，應依刑事訴訟法第299 條第1 項前段、第301 條第1
項，毒品危害防制條例第4 條第2 項、第3 項、第18條第1 項前
段、第19條第1 項、懲治走私條例第2 條第1 項、第11條、第12
條，刑法第11條、第55條、第51條第5 款、第38條第1 項第1 款
、第2 款，判決如主文。
本案經檢察官丙○○到庭執行職務。
中    華    民    國    98    年    4     月    23    日
                  刑事第十一庭   審判長 法  官
                                        法  官
                                        法  官
以上正本證明與原本無異。
如不服本判決應於收受判決後10日內向本院提出上訴書狀，並應
敘述具體理由。其未敘述上訴理由者，應於上訴期間屆滿後20日
內向本院補提理由書(均須按他造當事人之人數附繕本)「切勿逕
送上級法院」。
                                書記官  林靜慧
中    華    民    國    98    年    1     月    13    日
毒品危害防制條例第4條第2項、第3項
製造、運輸、販賣第二級毒品者，處無期徒刑或 7 年以上有期徒
刑，得併科新臺幣 7 百萬元以下罰金。
製造、運輸、販賣第三級毒品者，處 5 年以上有期徒刑，得併科
新臺幣 5 百萬元以下罰金。
附表一：
┌─┬───────┬─────┬───────────────────┬──────┐
│  │物品名稱      │重量      │說明                                  │處理情形    │
├─┼───────┼─────┼───────────────────┼──────┤
│1 │甲基安非他命14│14包（驗前│A1  驗前淨重1007.45 公克，驗後淨重    │沒收銷燬。  │
│  │包            │淨重合計  │    1007.27公克，純度98%。            │            │
│  │              │13831.011 │A2  驗前淨重1004.937公克，驗後淨重    │            │
│  │              │公克，驗餘│    1004.922公克。                    │            │
│  │              │合計13830.│A3  驗前淨重982.971 公克，驗後餘重    │            │
│  │              │441公克， │    982.956 公克                      │            │
│  │              │均含包裝袋│A4  驗前淨重984.343 公克，驗後餘重    │            │
│  │              │）        │    984.328 公克。                    │            │
│  │              │          │A5  驗前淨重985.542 公克，驗後餘重    │            │
│  │              │          │    985.527 公克。                    │            │
│  │              │          │A6  驗前淨重986.192 公克，驗後淨重    │            │
│  │              │          │    986.177 公克                      │            │
│  │              │          │A7  驗前淨重986.399 公克，驗後淨重    │            │
│  │              │          │    986.177 公克                      │            │
│  │              │          │A8  驗前淨重979.542 公克，驗後淨重    │            │
│  │              │          │    979.527公克。                     │            │
│  │              │          │A9  驗前淨重987.56  公克，驗後淨重    │            │
│  │              │          │    987.35公克，純度約84% 。          │            │
│  │              │          │A10 驗前淨重981.543 公克，驗後淨重    │            │
│  │              │          │    981.528公克。                     │            │
│  │              │          │A11 驗前淨重999.771公克，驗後淨重     │            │
│  │              │          │    999.756公克。                     │            │
│  │              │          │A12 驗前淨重983.250 公克，驗後淨重    │            │
│  │              │          │    983.235公克。                     │            │
│  │              │          │A13 驗前淨重985.375 公克，驗後淨重    │            │
│  │              │          │    985.359公克。                     │            │
│  │              │          │A14 驗前淨重976.137 公克，驗後淨重    │            │
│  │              │          │    976.122公克。                     │            │
├─┼───────┼─────┼───────────────────┼──────┤
│2 │愷他命5 包    │5 包（均含│A15 驗前淨重999.03公克，驗後淨重      │沒收        │
│  │              │包裝袋，驗│    998.68公克。                      │            │
│  │              │前淨重合計│A16 驗前淨重999.562公克，驗後淨重     │            │
│  │              │5013.492  │    999.552公克。                     │            │
│  │              │公克，驗餘│A17 驗前淨重1012.254公克，驗後餘重    │            │
│  │              │淨重合計  │    1012.244公克。                    │            │
│  │              │5013 .102 │A18 驗前淨重1001.115公克，驗後淨重    │            │
│  │              │公克）    │    1001.105公克。                    │            │
│  │              │          │A19 驗前淨重1001.531公克，驗後淨重    │            │
│  │              │          │    1001.521公克。                    │            │
│  │              │          │                                      │            │
├─┼───────┼─────┼───────────────────┼──────┤
│3 │現金          │新臺幣706,│                                      │沒收        │
│  │              │500元     │                                      │            │
├─┼───────┼─────┼───────────────────┼──────┤
│4 │大型手提行李箱│ 1個      │                                      │沒收        │
├─┼───────┼─────┼───────────────────┼──────┤
│5 │行動電話（大陸│1支       │                                      │沒收        │
│  │門號00-0000000│          │                                      │            │
│  │0305）        │          │                                      │            │
├─┼───────┼─────┼───────────────────┼──────┤
│6 │行動電話（大陸│1支       │                                      │沒收        │
│  │門號00-0000000│          │                                      │            │
│  │2118）        │          │                                      │            │
├─┼───────┼─────┼───────────────────┼──────┤
│7 │行動電話（大陸│1支       │                                      │ 不予沒收   │
│  │門號00-0000000│          │                                      │            │
│  │1133）        │          │                                      │            │
├─┼───────┼─────┼───────────────────┼──────┤
│8 │現金          │新臺幣    │                                      │沒收        │
│  │              │6百萬元   │                                      │            │
├─┼───────┼─────┼───────────────────┼──────┤
│9 │行動電話      │1支（含   │                                      │沒收        │
│  │0000000000    │SIM 卡）  │                                      │            │
└─┴───────┴─────┴───────────────────┴──────┘
附表二：
┌─┬───────┬─────┬───────────┬───────┬──────┐
│  │品名          │數量      │說明                  │處理情形      │ 備註       │
├─┼───────┼─────┼───────────┼───────┼──────┤
│1 │愷他命        │1 包（含包│A21 驗前淨重0.920 公克│不予沒收      │            │
│  │              │裝袋）    │    驗後淨重0.915公克 │              │            │
├─┼───────┼─────┼───────────┼───────┼──────┤
│2 │愷他命        │1 包（含包│A22 驗前毛重0.35公克  │不予沒收      │            │
│  │              │裝袋）    │    驗後餘重0.02公克  │              │            │
├─┼───────┼─────┼───────────┼───────┼──────┤
│3 │行動電話（臺灣│1支（含   │                      │沒收          │            │
│  │門號：0000-000│SIM 卡）  │                      │              │            │
│  │282號）       │          │                      │              │            │
├─┼───────┼─────┼───────────┼───────┼──────┤
│4 │現金，新臺幣  │          │                      │不予沒收      │            │
│  │1百萬元       │          │                      │              │            │
│  │              │          │                      │              │            │
├─┼───────┼─────┼───────────┼───────┼──────┤
│5 │人民幣佰元鈔  │235張     │                      │不予沒收      │            │
│  │人民幣拾元鈔  │2張       │                      │              │            │
│  │人民幣佰元鈔  │1張       │                      │              │            │
│  │人民幣佰元鈔  │5張       │                      │              │            │
├─┼───────┼─────┼───────────┼───────┼──────┤
│6 │澳幣（拾元鈔）│1張       │                      │不予沒收      │            │
│  │              │          │                      │              │            │
│  │              │          │                      │              │            │
├─┼───────┼─────┼───────────┼───────┼──────┤
│7 │港幣仟元鈔    │1張       │                      │不予沒收      │            │
│  │港幣百元鈔    │1張       │                      │              │            │
│  │              │          │                      │              │            │
├─┼───────┼─────┼───────────┼───────┼──────┤
│8 │甲○○中華民國│1本       │                      │不予沒收      │            │
│  │護照          │          │                      │              │            │
├─┼───────┼─────┼───────────┼───────┼──────┤
│9 │甲○○臺胞證  │1張       │                      │不予沒收      │            │
│  │              │          │                      │              │            │
├─┼───────┼─────┼───────────┼───────┼──────┤
│10│黃建原臺胞證  │1本       │                      │不予沒收      │            │
├─┼───────┼─────┼───────────┼───────┼──────┤
│11│王宏恩臺胞證  │1本       │                      │不予沒收      │            │
├─┼───────┼─────┼───────────┼───────┼──────┤
│12│長榮航空高雄飛│1張       │                      │不予沒收      │            │
│  │澳門機票      │          │                      │              │            │
├─┼───────┼─────┼───────────┼───────┼──────┤
│13│大陸聯絡電話表│1張       │                      │不予沒收      │            │
│  │臺灣地區聯絡電│1張       │                      │              │            │
│  │話表          │          │                      │              │            │
├─┼───────┼─────┼───────────┼───────┼──────┤
│14│NOKIA行動電話 │1支       │                      │不予沒收      │            │
│  │              │          │                      │              │            │
├─┼───────┼─────┼───────────┼───────┼──────┤
│15│高雄市前鎮區瑞│1串（3支，│                      │不予沒收      │            │
│  │恩街117 號鑰匙│含汽車遙控│                      │              │            │
│  │              │器1個）   │                      │              │            │
├─┼───────┼─────┼───────────┼───────┼──────┤
│16│金融卡（高雄銀│1張       │                      │不予沒收      │            │
│  │行）          │          │                      │              │            │
└─┴───────┴─────┴───────────┴───────┴──────┘
附表三：
┌─┬───────┬─────┬───────────┬───────┬──────┐
│  │物品名稱      │數量      │說明                  │處理情形      │備註        │
├─┼───────┼─────┼───────────┼───────┼──────┤
│1 │愷他命        │1 包（含包│A20 驗前淨重0.603 公克│沒收          │            │
│  │              │裝袋）    │    驗後淨重0.598 公克│              │            │
├─┼───────┼─────┼───────────┼───────┼──────┤
│2 │電子磅秤      │1台       │                      │沒收          │            │
│  │              │          │                      │              │            │
├─┼───────┼─────┼───────────┼───────┼──────┤
│3 │行動電話（門號│1支（含   │                      │沒收          │            │
│  │：0000-000000 │SIM 卡）  │                      │              │            │
│  │號）          │          │                      │              │            │
├─┼───────┼─────┼───────────┼───────┼──────┤
│4 │空分裝袋      │2 包，共計│                      │沒收          │            │
│  │              │156 只    │                      │              │            │
├─┼───────┼─────┼───────────┼───────┼──────┤
│5 │行動電話（門號│          │                      │不予沒收      │            │
│  │：0000-000000 │          │                      │              │            │
│  │號）          │          │                      │              │            │
│  │              │          │                      │              │            │
└─┴───────┴─────┴───────────┴───────┴──────┘


司法院資訊處製作；財團法人民間司法改革基金會備份。
